【裁判字號】    98,交抗,1186
【裁判日期】    981203
【裁判案由】    聲明異議
【裁判全文】
臺灣高等法院臺中分院刑事裁定        98年度交抗字第1186號
抗  告  人
即受處分人  甲○○
上列抗告人因違反道路交通管理處罰條例之聲明異議案件，不服
臺灣南投地方法院中華民國98年10月30日所為裁定（98年度審交
聲字第370號），提起抗告，本院裁定如下：
    主  文
原裁定撤銷，發回臺灣南投地方法院。
    理  由
一、抗告意旨略以：本件南投縣政府警察局集集分局97年1月15
    日投集警交字第0970000801號函所附「申請實施交通事故車
    輛臨時檢驗注意事項」中「事故當事人（簽收）欄」之簽名
    及指印均非抗告人所為，故其確不知需申請實施臨時檢驗，
    爰抗告請求撤銷原裁定云云。
二、原裁定意旨略以：本件異議人甲○○所有之系爭車輛前於民
    國（下同）97年1月7日因交通事故致重大損壞，而未依規定
    檢附相關證明文件至公路監理機關辦理臨時檢驗，復於98年
    4月4日，在南投縣水里鄉台21線86.1公里處行駛，而經原舉
    發機關員警查詢電腦資料予以舉發等情，有原處分機關97年
    1月24日中監投字第0970001164號函、原舉發機關97年1月15
    日投集警交字第0970000801號函暨所附申請實施交通事故車
    輛臨時檢驗注意事項、南投縣政府警察局查處交通事故重大
    損壞車輛通報單、南投縣政府警察局舉發違反道路交通管理
    事件通知單及裁決書各1份在卷可佐，復為異議人所不否認
    ，自堪認定異議人確有上開違規之事實無訛。至異議人辯稱
    其於97年1月7日發生交通事故後未收到臨時檢驗通知單云云
    ，然觀以原舉發機關投集警交字第0970000801號函暨所附之
    「申請實施交通事故車輛臨時檢驗注意事項」內容，在「事
    故當事人（簽收）欄」內，既有異議人之親筆簽名及捺印指
    紋各1枚，異議人當可明確知悉系爭車輛於97年1月7日發生
    交通事故經修復後，須至原處分機關申請臨時檢驗，方得以
    行駛無誤，是異議人上揭所辯，不足採信，因認異議人之異
    議為無理由，予以駁回云云。
三、按汽車車身、引擎、底盤、電系等重要設備變更或調換，或
    因交通事故遭受重大損壞修復後，不申請公路主管機關施行
    臨時檢驗而行駛者，處汽車所有人二千四百元以上九千六百
    元以下罰鍰，並責令其檢驗，道路交通管理處罰條例第18條
    第1項定有明文。是汽車所有人於汽車因交通事故遭受重大
    損壞修復後，應先申請公路主管機關施行檢驗後始能行駛，
    殆無疑義。原裁定以南投縣政府警察局集集分局97年1月15
    日投集警交字第0970000801號函所附於97年1月7日由處理人
    員即警員賴能裕所掣製之「申請實施交通事故車輛臨時檢驗
    注意事項」之「事故當事人（簽收）欄」內既經抗告人簽名
    暨按捺指印，抗告人自難諉稱未受應申請實施臨時檢驗之通
    知，乃駁回抗告人之異議。惟經本院以肉眼檢視卷附交通部
    公路總局臺中區監理所南投監理站送達證書、交通部公路總
    局臺中區監理所南投監理站案件陳述書、申請實施交通事故
    車輛臨時檢驗注意事項、抗訴狀上「甲○○」之簽名，其字
    跡運筆結構似非相同，則該「申請實施交通事故車輛臨時檢
    驗注意事項」上「事故當事人（簽收）欄」之「甲○○」是
    否確為抗告人所簽署而得認抗告人業受應申請實施臨時檢驗
    之通知，尚非無疑，原審就此未予傳問處理員警賴能裕加以
    究明，即逕駁回抗告人之異議，尚有未洽，抗告人抗告執此
    指摘原裁定不當，為有理由，應由本院將原裁定撤銷發回原
    法院，期詳為調查後，另為適法之處置。
四、據上論斷，應依道路交通案件處理辦法第26條，刑事訴訟法
    第413條前段，裁定如主文。
中    華    民    國    98    年    12    月    3     日
            刑事第二庭    審判長法  官  李  璋  鵬
                                法  官  胡  忠  文
                                法  官  陳  欣  安
以上正本與原本無異。
不得再抗告
                                書記官  吳  姁  穗
中    華    民    國    98    年    12    月    3     日


司法院資訊處製作；財團法人民間司法改革基金會備份。
